【裁判字號】    90,易,153
【裁判日期】    900424
【裁判案由】    違反毒品危害防制條例
【裁判全文】
臺灣基隆地方法院刑事判決                          九十年度易字第一五三號
    公  訴  人  臺灣基隆地方法院檢察署檢察官
    被      告  甲○○
右列被告因違反毒品危害防制條例案件，經檢察官提起公訴 (九十年度毒偵字第三四
三號)，本院判決如左：
    主  文
甲○○施用第二級毒品，累犯，處有期徒刑捌月。
    事  實
一、甲○○前曾於民國八十一年十月二十二日，因施用毒品案件，經台灣台北地方法
    院判處有期徒刑三年二月，經上訴駁回確定，並於八十六年四月二日因縮短刑期
    後假釋期滿執行完畢，又因施用毒品案件，經強制戒治期滿，由台灣台北地方法
    院檢察署檢察官於八十八年十月七日以八十八年度戒毒偵字第四九號為不起訴處
    分確定，嗣又自八十八年十一月間起至八十九年三月十四日止，連續施用第二級
    毒品安非他命，經台灣基隆地方法院檢察署檢察官於八十八年十二月二十九日以
    八十八年度毒偵字第一一八三號提起公訴，經本院於八十九年十月九日以八十九
    年度訴緝字第二四號判處有期徒刑七月，於八十九年十一月十三日確定，尚未執
    行。且其前於八十九年一月六日及八十九年五月五日，因施用毒品，經本院及台
    灣台北地方法院，分別以八十九年度毒聲字第八號及八十九年度毒聲字第一一三
    四號裁定送戒治處所強制戒治，而於八十九年九月十九日經本院以八十九年度毒
    聲字第一七○六號裁定停止戒治，所餘期間付保護管束，於同年十一月二十日確
    定。惟甲○○出所後仍不知悔改，又於八十九年十二月八日下午十六時二十一分
    採尿前之五日內，在不詳地點施用第二級毒品安非他命，迨同年月八日十四時許
    ，甲○○與苟代慶 (另案由台灣基隆地方法院檢察署檢察官偵查中)於台北縣深
    坑鄉○○村○○○路九巷四弄十三號五樓，為警持台灣台北地方法院檢察署檢察
    官核發之搜索票搜索查獲。
二、案經台北市政府警察局大安分局移送台灣台北地方法院檢察署檢察官呈請台灣高
    等法院檢察署檢察長核轉台灣基隆地方法院檢察署檢察官偵查起訴。
    理  由
一、訊據被告甲○○坦承於八十九年十二月八日經警查獲之前確有施用安非他命之事
    實，惟稱已不知施用之時地，惟其於八十九年十二月八日經警查獲採尿送驗結果
    呈安非他命陽性反應，有台北市立療養院煙毒尿液檢驗報告書影本一紙在卷可按
    ，而人體在口服安非他命後立即吸收，在一般尿液酸鹼度下，即使施打量多，亦
    僅於施用後四、五日內仍有陽性反應，有法務部調查局九十年四月十二日九○陸
    一字第九○一三三三三五號函影本扣案可佐，足見被告在採尿之前五日內有施用
    安非他命之行為，其犯罪之事證明確。且被告前曾因施用毒品經裁定送戒治處所
    執行強制戒治期滿，而經台灣台北地方法院檢察署檢察官於八十八年十月七日為
    不起訴處分確定，有台灣基隆地方法院檢察署刑案資料查註紀錄表在卷可按，則
    被告此次施用毒品自係於強制戒治期滿經不起訴處分後五年內再犯，依毒品危害
    防制條例第二十三條第二項前段規定，不適用於強制戒治期滿得為不起訴處分之
    規定，自應逕予科處刑罰。
二、按安非他命為第二級毒品，毒品危害防制條例第二條第二項第二款規定甚明，則
    核被告施用安非他命之行為，係犯該條例第十條第二項之施用第二級毒品罪。又
    被告前有事實欄所列之前案經判處有期徒刑確定及執行完畢情形，有台灣基隆地
    方法院檢察署刑案資料查註紀錄表在卷可按，而其於前案有期徒刑執行完畢後五
    年以內再犯有期徒刑以上之上開罪名，應依累犯規定加重其刑。審酌被告沈迷毒
    品，無法自拔，一再觸法，情節非微，惟犯後坦承，態度尚佳及其犯罪相關之一
    切情狀，量處如主文所示之刑。至警方於查獲甲○○時，同時扣獲海洛因四小包
    、安非他命十二包、分裝匙二支、電子磅秤一台、分裝袋三包、注射針筒一支、
    吸食器一組，被告辯稱上開物品係同時經警查獲之苟代慶所有之物，而苟代慶於
    八十九年十二月九日台灣台北地方法院檢察署檢察官訊問時亦稱係綽號「小呆」
    之友人交付其持有，則既無證據足証上開物品係被告持有或所有，自不應宣告沒
    收，併予敘明。
三、據上論斷，應依刑事訴訟法第二百九十九條第一項前段、毒品危害防制條例第十
    條第二項、刑法第十一條前段、第四十七條，判決如主文。
本案經檢察官黃士元到庭執行職務。
中    華    民    國      九十      年      四        月    二十四    日
                                      臺灣基隆地方法院刑事第二庭
                                          法  官  黃  麟  倫
右正本證明與原本無異。
對於本件判決如有不服，應於收受送達後十日內，向本院提出上訴書狀，上訴於臺灣
高等法院，並按他造當事人之人數附具繕本。
                                          書記官  許  世  賢
中    華    民    國      九十      年      四        月    二十四    日
附錄本案論罪科刑法條全文
毒品危害防制條例第十條第二項：
施用第二級毒品者，處三年以下有期徒刑。


司法院資訊處製作；財團法人民間司法改革基金會備份。
